臺灣高等法院刑事判決　　　　　　　　93年度上易字第1727號
上　訴　人　臺灣臺北地方法院檢察署檢察官
被　　　告　乙○○（原名張美麗）
選任辯護人　盧慶南律師
上列上訴人因被告詐欺案件，不服臺灣臺北地方法院92年度易字
第727 號中華民國93年8 月26日第一審判決（起訴案號：臺灣臺
北地方法院檢察署90年度偵續字第235 號），提起上訴，本院判
決如下：
    主  文
上訴駁回。
    理  由
甲、公訴意旨略以：被告乙○○（原名張美麗）、鍾清平（業經
    原審通緝中）共同意圖為自己不法之所有，於民國八十三年
    六月二日在臺北市○○○路聯慶迪斯可國際股份有限公司（
    下稱聯慶公司），佯向告訴人甲○○購買其所有但以其子朱
    星念名義登記，坐落於臺北市○○區○○段四小段第七十二
    號地號之土地及其上建物門牌號碼臺北市○○區○○路一七
    四巷十一之一號七樓之房屋（下稱系爭不動產），約定總價
    新臺幣（下同）九百七十萬元，扣除告訴人原以前揭不動產
    向臺灣省合作金庫（後更名為合作金庫銀行）貸款之四百萬
    元，被告尚應給付五百七十萬元之價金，雙方約定購得之不
    動產登記於被告乙○○名下，被告鍾清平並當場簽發自任發
    票人之一百五十萬元本票乙紙，及簽發以聯慶公司為發票人
    總額為四百二十萬元之本票九紙與支票乙紙交付告訴人，藉
    以取信於告訴人，惟旋佯稱聯慶公司急需資金周轉，懇請告
    訴人交出系爭不動產所有權狀及上開一百五十萬元之本票，
    以供辦理貸款後即可先支付定金，使告訴人陷於錯誤，而交
    付前揭不動產所有權狀及一百五十萬元本票予被告鍾清平。
    被告乙○○隨即於八十三年七月十八日將前揭不動產設定一
    千一百萬元之最高限額抵押權予寶島商業銀行（下稱寶島銀
    行，後更名為日盛國際商業銀行），貸得七百五十萬元，被
    告乙○○將其中四百萬元用以償還告訴人原向臺灣省合作金
    庫之貸款，其餘三百五十萬元自行取走。嗣因房屋價金分文
    未付，告訴人要求返還房屋，被告乙○○遂於八十三年七月
    二十五日先設定六百萬元之抵押權予告訴人，並要求告訴人
    負責償還寶島銀行之貸款，因告訴人無力負擔，被告乙○○
    乃於八十三年八月十六日將系爭不動產過戶給被告鍾清平之
    不知情友人劉邦富（詐欺部分另經臺灣臺北地方法院檢察署
    檢察官為不起訴處分），此時被告鍾清平交付之前揭票據陸
    續屆期提示不獲兌現，告訴人始知受騙，計告訴人受有三百
    五十萬元貸款及代墊三、四十萬元利息之損失。因認被告乙
    ○○涉犯刑法第三百三十九條第一項之詐欺取財罪等語。
乙、本院之判斷：
一、按犯罪事實應依證據認定之，無證據不得認定犯罪事實；不
    能證明被告犯罪者，應諭知無罪判決，刑事訴訟法第一百五
    十四條第二項、第三百零一條第一項分別定有明文。次按事
    實之認定，應憑證據，如未能發現確實之證據，或證據不足
    以證明，自不能以推測或擬制之方法，以為裁判基礎；再犯
    罪事實所憑之證據，無論係直接證據或間接證據，其為訴訟
    上之證明，須於一般人均不致有所懷疑而得確信為真實之程
    度，始得據為有罪之認定，倘其證明尚未達此程度而尚有合
    理之懷疑存在時，本諸無罪推定原則，自應為被告無罪之諭
    知；又被告否認犯罪事實所持辯解縱使不能成立，除非有確
    實證據足以證明對於被告犯罪已無合理之懷疑外，不能遽為
    有罪之認定；刑事訴訟法規定被告有緘默權，被告基於不自
    證己罪原則，既無供述之義務，亦不負自證清白之責任，不
    能因被告未能提出證據資料證明其無罪，或對於被訴之犯罪
    事實不置可否，即認定其有罪，最高法院著有九十二年度台
    上字第二五七０號判決可資參考。從而，認定被告有罪之證
    據，定需達到使事實審審判之法官有「確信」之心證時（即
    英美法上ｂｅｙｏｎｄｒｅａｓｏｎａｂｌｄｏｕｂｔ），
    方得為被告有罪之判斷，若依負追訴犯罪職責之檢察官所提
    出之證據，尚無法使事實審法官有此程度之心證時，因法院
    僅有調查而無蒐集證據之義務（最高法院九十一年度台上字
    第五八四六號判決參照），且檢察官於訴訟上應負提出證據
    及說服之實質舉證責任，倘現存卷內證據尚未達有罪程度之
    確信時，自應為有利於被告之認定，最高法院亦著有九十二
    年度台上字第一二八號判例可資參照。
二、本件公訴人認被告乙○○涉犯刑法第三百三十九條第一項詐
    欺取財罪嫌，無非係以告訴人之指訴、被告乙○○、鍾清平
    之供述、聯慶公司之支票、退票單、告訴人出具予寶島銀行
    之申請書及給付利息之支票、繳款存根及匯款單、不動產登
    記簿之記載、證人張伯亭之證述等為其依據。訊據被告張微
    貞堅詞否認有何公訴人所指詐欺取財之犯行，辯稱：伊經共
    同被告鍾清平之介紹向告訴人甲○○購買系爭不動產，伊向
    寶島銀行貸款六百五十萬元，是由寶島銀行自行查詢之後，
    轉帳清償系爭不動產予原抵押權人，另伊再向寶島銀行以信
    用貸款貸得一百萬元，以清償其前積欠告訴人之借款，而因
    當日鍾清平向告訴人借貸六十萬元，告訴人即由一百萬元中
    取出六十萬元借予鍾清平，至其餘房屋款亦均給付，並無任
    何詐欺告訴人之情等語。
三、經查：
（一）被告乙○○於八十三年六月二日在聯慶公司與告訴人甲○
      ○約定購買告訴人所有但以其子朱星念名義登記之系爭不
      動產，並約定總價款為九百七十萬元，雙方約定扣除系爭
      不動產上合作金庫之貸款外，其餘價金另外給付，系爭不
      動產並於八十三年七月五日登記在被告乙○○名下，被告
      乙○○於八十三年七月十八日將系爭不動產設定一千一百
      萬元之最高限額抵押權予寶島銀行，貸得六百五十萬元，
      並直接匯入朱星念銀行帳戶、及張伯亭銀行帳戶，被告另
      以無擔保貸款（即信用貸款）之方式，貸得一百萬元；且
      被告乙○○於八十三年七月二十五日另設定六百萬元之第
      二順位抵押權予告訴人。系爭不動產再經被告乙○○於八
      十三年八月十六日過戶給案外人劉邦富，案外人劉邦富並
      將系爭不動產於八十五年十月十七日過戶於案外人邱瀅憓
      （邱瀅憓之部分係告訴人要求案外人劉邦富過戶），邱瀅
      憓復於八十六年四月三日將系爭不動產過戶回告訴人之子
      朱信宇等情，有土地所有權狀、建築改良物所有權狀、土
      地登記謄簿（以上見臺灣板橋地方法院檢察署八十九年度
      偵字第一九０一四號卷第九頁至第二十頁）、系爭不動產
      移轉登記、設定抵押之他項權利登記等資料（見臺灣臺北
      地方法院檢察署九十年度偵續字第二三五號卷第四七頁至
      第一五一頁臺北市中山地政事務所九十年九月七日北市中
      地三字第九０六一六二０三００號函文所附資料）、日盛
      國際商業銀行新莊分行九十三年十二月八日日盛銀新莊字
      第九三三一三號函檢送之轉帳及匯款單明細資料（本院刑
      事卷第四六頁至第五一頁）各一份在卷可稽。於原審及本
      院準備程序中，公訴檢察官、辯護人及被告乙○○對此亦
      均表示無意見（見原審卷(一)第四五頁至第四七頁、本院刑
      事卷第四０頁），又告訴人甲○○於原審審理期日以證人
      身分證述時，亦證稱：當時有要求案外人劉邦富將系爭不
      動產過戶予案外人邱瀅憓等語（見原審卷(一)第二三七頁）
      ，是上開事實應堪認定。
（二）檢察官起訴書雖認被告乙○○與告訴人就系爭不動產約定
      總價中之九百七十萬元，扣除告訴人原向臺灣省合作金庫
    　抵押貸款之四百萬元，被告乙○○仍須給付五百七十萬元
      等語。惟就該筆債務人為朱星念（即告訴人之子），債權
　　　人為臺灣省合作金庫之最高限額四百八十萬元之抵押權，
　　　實際借貸金額則為三百六十六萬九千八百九十元，並非檢
　　　察官所指之四百萬元，此有合作金庫銀行新生分行九十三
　　　年三月三日合金新生放字第０九三０００一０八一號函文
　　　在卷可稽（原審卷(一)第一０三頁）；經證人即告訴人於原
　　　審亦證稱確實是該等數額等語（原審卷(一)第二三九頁），
　　　是檢察官起訴書上所載四百萬元，應更正為三百六十六萬
　　　九千八百九十元。且該筆抵押貸款，於八十三年七月十五
　　　日被告乙○○向寶島銀行抵押貸得款項後（土地登記簿見
　　　臺灣板橋地方法院檢察署八十九年度偵字第一九０一四號
　　　卷第一八頁），已於八十三年七月二十一日全部清償完畢
　　　（含利息共計三百六十九萬七千四百三十元），此有前述
　　　合作金庫銀行新生分行九十三年三月三日合金新生放字第
　　　０九三０００一０八一號函文在卷可稽，此情已足認定。
（三）又系爭不動產於八十三年七月五日移轉所有權予被告乙○
      ○之際，其登記簿上除前述之臺灣省合作金庫之抵押權外
      ，復另存有二筆抵押權，分別為：1.抵押權人為大眾電腦
      股份有限公司，本金最高限額抵押權為一百五十萬元，債
      務人為告訴人之子朱星念及宇宙星有限公司。2.抵押權人
      為張伯亭，抵押權一百五十萬元，債務人為告訴人之子朱
      星念及共同被告鍾清平，此有土地登記簿他項權利部登記
      資料一份在卷可稽（分見前述偵字第一九０一四號卷第一
      三頁及第一七頁），且該二筆抵押權於被告將系爭不動產
      設定第一順位抵押權予寶島銀行時，同時於八十三年七月
      二十三日塗銷該抵押權等節，亦有系爭不動產登記簿謄本
      在卷可按（詳同上偵查卷第一七頁至第一九頁）。
（四）再被告於八十三年七月二十一日向寶島銀行以系爭不動產
      設定抵押所貸得之六百五十萬元款項，除轉帳匯入前述臺
      灣省合作金庫之貸款帳戶外，復有二筆分為一百三十萬二
      千五百七十一元及一百五十萬元轉帳，於同日依序轉入朱
      星念寶島商業銀行 00-000-0-00之帳戶及張伯亭彰化商業
      銀行光復分行之帳戶，此有日盛國際商業銀行（原寶島商
      業銀行）以九十三年十二月八日日盛銀新莊字第九三三一
      三號函送之聯慶公司八十三年七月二十一日自該銀行轉帳
      匯出之五筆金額明細資料影本在卷足憑（附於本院卷第四
      六頁至第五一頁）。從而，被告乙○○於向告訴人買受系
      爭不動產之際，已給付之價款應共計為六百五十萬零一元
      （計算式為前述臺灣省合作金庫抵押貸款含利息之三百六
      十九萬七千四百三十元加一百三十萬二千五百七十一元加
      一百五十萬等於六百五十萬零一元）。該等數額與被告乙
      ○○於八十三年七月二十一日向寶島銀行抵押貸款之六百
      五十萬元數額亦屬相當（該筆短期擔保放款借據見原審卷
      (一)第七三頁及第七五頁日盛國際商業銀行新莊分行九十三
      年一月十四日日盛銀新莊字第九三０一九號函文及所附之
      資料），是此情已足認定，公訴意旨認被告乙○○僅清償
      四百萬元之價款並不可採。
（五）又證人張伯亭於原審證稱：一百五十萬元係鍾清平經由代
      客記帳之葉慧玉介紹向其借款者，並以系爭不動產設定抵
      押，嗣清償後塗銷登記等情綦詳（詳原審卷(一)第二四０頁
      至第二四三頁）。且觀諸系爭不動產之登記簿謄本就設定
      抵押權予張伯亭部分，其登記時間為八十三年六月四日，
      設定登記之義務人為朱星念、債務人則為朱星念及鍾清平
      等，亦有前開不動產登記簿謄本足參。顯見前開借款及設
      定抵押之時間均在被告取得所有權之前（按被告係於同年
      七月十八日始辦畢所有權登記），故該筆一百五十萬元之
      借款，顯僅止於共同被告鍾清平與張伯亭及告訴人間之關
      係，殊難認與被告有何關連。至告訴人甲○○於原審固以
      證人身分結證稱：鍾清平說要向朋友借一百五十萬元付本
      件系爭不動產之買賣訂金，票額一百五十萬元之本票係鍾
      清平所交付，說要給她當作訂金云云（詳原審卷(一)第二二
      四頁），惟告訴人甲○○於偵查中係稱：在未過戶之前，
      他們（指被告乙○○及共同被告鍾清平）叫我先拿權狀及
      印鑑去抵押，一百五十萬元借他們，他們要跟別人設定抵
      押借錢，先給我一百五十萬元作訂金，但卻未將這筆錢給
      我等語（見九十年度偵續字第二三五號偵查卷第二七六頁
      至第二七二頁），於本院亦稱：張伯亭部分是鍾清平帶到
      金山南路辦理抵押權設定，說要給我一百五十萬元當訂金
      ，但後來都沒有給我云云（本院卷第四一頁），已見告訴
      人就設定一百五十萬元抵押予張伯亭乙節是否知情，先後
      陳詞已有不一。況，若非告訴人交付系爭不動產之所有權
      狀及印鑑予鍾清平，則鍾清平何能辦理抵押登記？故告訴
      人於原審所稱不知情云云，容與事實有間，諉難採信。再
      ，衡諸社會常情，一般不動產買賣，買受人均會自備一定
      比例款項資為首期款，其餘部分，則以所欲購買之不動產
      向銀行辦理抵押貸款以為價金之給付，焉有毫無分文即能
      購買不動產，而出賣人又焉有在未取得任何價款前，即提
      供己有不動產供予買受人為物上擔保，以向銀行辦理貸款
      之理？由此益見告訴人所指鍾清平向其佯稱聯慶公司急需
      資金周轉，要求其交付系爭不動產所有權狀及一百五十萬
      元本票供辦理貸款以支付訂金云云，洵有悖常情，諉難置
      信。足證告訴人提供系爭不動產由鍾清平據以為向張伯亭
      借貸一百五十萬元之擔保，核與被告本件系爭不動產買賣
      無關，應屬鍾清平與告訴人間之民事糾葛無疑。是被告向
      寶島銀行扺押貸款之六百五十萬元，既其中一百五十萬元
      已匯至張伯亭之帳戶，張伯亭並因此同意塗銷此項抵押權
      之設定，是此筆亦應係由被告所給付價款之一部分，亦足
      是認。
（六）至大眾電腦股份有限公司於系爭不動產上所設定最高限額
      一百五十萬元之扺押權，於八十三年七月二十三日併為塗
      銷登記之原因，究係告訴人另提供不動產供大眾電腦股份
      有限公司設定抵押，抑或由被告向寶島銀行辦理扺押貸款
      六百五十萬元中清償，均無礙於被告已經由貸款而給付告
      訴人六百五十萬零一元之認定，附此敘明。
（七）另被告乙○○於八十三年六月十一日及同年七月十日，分
      別簽發支票號碼ΑΑ0000000號，面額為二十萬元
      、ΑΑ0000000號，面額為三十萬元之支票各一紙
      予告訴人，後均經告訴人以其子朱星念於寶島銀行000
      00000000000號帳戶提領，此除據被告乙○○
      供述明確外（見原審卷(一)第一一八頁至第一一九頁），復
      有前述支票影本二紙及中國信託商業銀行支存歷史交易明
      細表一份在卷可稽（見原審卷(一)第六二頁至第六四頁），
      此情復足認定，告訴人否認此節，要無可採。
（八）至被告乙○○雖辯稱另分於八十三年五月二十一日提領八
      十六萬八千元、同年六月十七日提領二十二萬元、同年六
      月二十四日提領九十八萬元、同年六月二十七日提領三十
      萬元、同年七月十三日提領三十萬元，併同另外支付之現
      金三萬二千元，合計共二百七十萬元等，一同支付予告訴
      人，供作系爭不動產買賣價金之一部分云云。而被告乙○
      ○確曾於前述期日，由聯慶公司臺北市銀行內湖分行帳號
      為0000000000—九，及聯慶公司上海商業儲蓄
      銀行帳號為0000000000000—五等帳號內提
      領前述款項一情，固有聯慶公司在臺北市銀行內湖分行及
      聯慶公司在上海商業儲蓄銀行開戶之存摺影本二份在卷可
      參（見偵字第二二六三二號偵查卷第六八頁至第七一頁）
      。惟告訴人甲○○堅詞否認收受此部分款項，而前開存摺
      除能證明被告有提領之事實外，無法資為已交付告訴人之
      證明，況前開款項數額不少，何以被告於交付之時均未要
      求告訴人書立收據？甚且，其提領之日期何以尚有在八十
      三年六月二日約定買賣系爭不動產之前者？是被告所辯以
      前開提領之現金交付二百七十萬元云云，洵屬無據，礙難
      採信。
（九）綜上所析，被告向告訴人購買系爭不動產所交付之價金應
      僅為七百萬零一元，固堪認定。惟查：
    (一)按刑法第三百三十九條第一項、第二項之詐欺取財罪及詐
      欺得利罪之成立，均以意圖為自己或他人不法之所有，施
      用詐術使人將本人或第三人之物交付或因此而得財產上不
      法之利益或使第三人得之為要件，所謂以詐術使人交付或
      因此而得財產上不法之利益，必須被詐欺人因其詐術而陷
      於錯誤，若其所用方法，不能認為詐術，亦不致使人陷於
      錯誤，即不構成該罪（參照最高法院著有四十六年度台上
      字第二六０號判例）。又債務人於債之關係成立後，如有
      債務不履行之情形，在一般社會經驗上可能之原因甚多，
      縱令出於惡意而有遲延給付或不為給付之情事，苟無足以
      証明其債之關係發生時自始故意藉此從事財產犯罪之積極
      証據，根據刑事訴訟法第一百五十四條之規定，仍不得僅
      以債信違反之客觀事態，推定債務人自始有詐欺取財或詐
      欺得利之犯意。
    (二)查，依公訴意旨所認被告施用之詐術係：被告與鍾清平佯
      稱聯慶公司急需資金周轉，懇請告訴人交出不動產所有權
      狀及一百五十萬元之本票，以供辦理貸款後即可先支付定
      金，使告訴人陷於錯誤，交付前揭不動產所有權狀及一百
      五十萬元本票予被告鍾清平。被告隨即於八十三年七月十
      八日將前揭不動產設定一千一百萬元之最高限額抵押權予
      寶島銀行，貸得七百五十萬元，被告將其中四百萬元償還
      告訴人原向臺灣省合作金庫之貸款，其餘三百五十萬元即
      自行取走云云。然所指懇請告訴人交出不動產所有權狀及
      一百五十萬元之本票，以供辦理貸款後即可先支付定金部
      分，純屬鍾清平與告訴人間之民事糾葛，與本件不動產買
      賣無涉，茲已認定如前（詳前開（五）所述）。再被告向
      寶島銀行所貸得之七百五十萬元，其中六百五十萬元，係
      扺押貸款，被告分別以清償不動產原所設定抵押權或轉帳
      至告訴人之子帳戶之方式交付，既如前述。至另一百萬元
      ，被告辯稱係以八十三年七月二十二日以無擔保貸款之方
      式（即信用貸款），另向寶島銀行借款一百萬元並交付予
      告訴人，告訴人並於當日將其中之六十萬元借予共同被告
      鍾清平等語。經查該筆貸款事實確實為真，被告乙○○亦
      於該日提領一百萬元，此有聯慶公司書立予寶島銀行之借
      據一紙及聯慶公司於寶島銀行帳號0000000000
      0000號存摺影本一份在卷可參（分見原審卷(一)第七四
      頁及偵字第二二六三二號卷第八七頁）；又告訴人確有於
      八十三年七月二十二日借款六十萬元予共同被告鍾清平，
      此除據證人即告訴人於原審審理中證述明確外（見原審卷
      (一)第二三七頁），復有告訴人為債權人、共同被告鍾清平
      為債務人之民事聲請支付命令狀及支付命令各一份在卷可
      參，此情亦堪認定。經以證人身分傳喚到庭之告訴人於原
      審審理中，雖證述該筆款項係其至銀行所提領出來借款予
      鍾清平云云（見原審卷(一)第二三三頁、第二三七頁至第二
      三八頁），但其卻始終無法提出任何領款之證據。而以六
      十萬元數額甚鉅，告訴人當無提不出領款證明之理，參以
      同前所述，被告於八十三年七月二十二日亦確領得一百萬
      元等情。足見被告所辯於八十三年七月二十二日確實有將
      無擔保貸款所得一百萬元交付予告訴人，告訴人自己另於
      當日將其中六十萬元轉借予共同被告鍾清平等語，堪以採
      信。顯見被告自寶島銀行所貸得之款項七百五十萬元均已
      交付告訴人無訛。從而，公訴人前開所指被告施用詐術之
      行為容無所據，難以採認。
    (三)此外，復查無其他積極證據足認被告於購買系爭不動產之
      時，有何其他施用詐術之行為。況被告就本件系爭不動產
      ，若確係佯以買賣，而為自己不法所有之意圖，何以會再
      移轉登記予告訴人所指定之人？而若再辦理回復移轉所有
      權，對告訴人無何利益，告訴人又何願為之？益證，被告
      於購買系爭不動產時，既未施用詐術，告訴人亦未陷於錯
      誤。故依上前開判例及說明，本件純屬債務不履行之民事
      糾紛，被告所為自與詐欺罪之構成要件有間。
（十）至公訴意旨所指共同被告鍾清平簽發以聯慶公司為發票人
      之總額為四百二十萬元之本票九紙與支票乙紙交付告訴人
      部分，固有告訴人所提出而為被告所不否認為真正之本票
      九紙及支票乙紙附於八十九年度偵字第一九０一四號偵查
      卷第二一至第三０頁足憑，然被告否認該本票及支票係用
      以支付本件系爭不動產買賣者，並辯稱：該等票據係聯慶
      公司向告訴人借款三百十四萬元，而由鍾清平一次簽發交
      付告訴人等語。經查，觀諸卷附九紙本票所載發票日均係
      八十三年六月二日，其到期日係八十三年八月十日及八十
      三年八月三十日、票面金額則分係三十六萬元、四十二萬
      元、四十一萬元、三十七萬元、四十三萬元、四十萬元、
      三十九萬元、三十八萬元等不一，若係因買賣而交付之價
      款，何以非定額給付？且被告既於向寶島銀行以扺押貸款
      取得六百五十萬元給付告訴人後，又焉有不取回支票及本
      票之理。是被告所辯前開支票及本票係另筆借款而交付者
      ，實非無據。公訴人指稱該本票及支票，係被告為購買系
      爭不動產而交付告訴人藉以取信告訴人者云云，尚乏依憑
      。況，該本票及支票若係被告為購買系爭不動產而交付，
      亦屬正常交易行為之方法，無從認屬詐術之施用。再共同
      被告鍾清平就本件系爭不動產之買賣，究係屬共同買受人
      或僅居於仲介買賣之地位，均不影響本院對於本件事實之
      判斷，故本院爰無再加以論斷之必要，合此敘明。
四、綜上所述，檢察官所提證據，尚無從說服本院形成被告乙○
    ○有檢察官所指刑法第三百三十九條第一項詐欺取財之犯行
    ，此外，本院復查無其他積極證據足認被告犯罪。原審據以
    認定不能證明被告犯罪之理由，雖與本院所判斷者有異，但
    為被告無罪諭知，則無二致，仍應予維持。檢察官雖以：(一)
    本案土地上設定抵押一百五十萬元予大眾公司並非為擔保借
    款債權，而係因告訴人與大眾公司業務上往來，有經銷關係
    ，始依大眾公司之要求設定不動產抵押權作為供貨之擔保，
    實質上為工商擔保扺押，故告訴人與大眾公司既無債權債務
    關係，被告乙○○何來代位清償？且乙○○也未提出實質上
    代為清償之證據。另證人張伯亭在審判中證稱其扺押之設定
    係被告等積欠其款項，與告訴人無關。(二)被告乙○○所提出
    聯慶公司在台北銀行內湖分行之帳戶與同公司在上海商銀帳
    戶明細，僅得證明被告或聯慶公司代理人有於明細上所列時
    間至公司帳戶提領金額不等之現金，卻無法證明所提領之現
    金係交付告訴人者等語據為上訴理由，惟上訴意旨所稱各項
    ，不足資為被告有詐欺犯行之證明，業經本院認定如前，檢
    察官就此部分，於本院審理中未再提出何積極證據以證明暨
    說服本院，其空言指摘，為無理由，應予駁回。
據上論斷，應依刑事訴訟法第三百六十八條判決如主文。
本案經檢察官呂光華到庭執行職務。
中　　華　　民　　國　　94　　年　　6 　　月　　14　　日
　　　　　　　　　刑事第二十庭審判長法　官  陳貽男
　　　　　　　　　　　　　　　　    法　官  高明哲
　　　　　　　 　 　　　　　　　　　法　官  許仕楓
以上正本證明與原本無異。
不得上訴。
                                    書記官  劉貞達
中　　華　　民　　國　　94　　年　　6　 　月　　17　　日
